【裁判字號】    99,訴,2
【裁判日期】    990302
【裁判案由】    毒品危害防制條例等
【裁判全文】
臺灣桃園地方法院刑事判決                 99年度訴字第2號
公  訴  人  臺灣桃園地方法院檢察署檢察官
被      告  乙○○
選任辯護人  郭令立律師
            陳明暉律師
上列被告因違反毒品危害防制條例等案件，經檢察官提起公訴（
98年度偵字第24974 號），本院判決如下：
    主  文
乙○○共同運輸第三級毒品，處有期徒刑參年陸月，如附表編號
一至編號八所示之物沒收之，未扣案之如附表編號七、編號八所
示之物如全部或一部不能沒收時，追徵其價額。又共同行使偽造
私文書，處有期徒刑肆月，扣案如附表編號九所示偽造之簽名沒
收。應執行有期徒刑參年捌月，扣案如附表編號一至如編號九所
示之物與偽造之簽名沒收之，未扣案之如附表編號七、編號八所
示之物如全部或一部不能沒收時，追徵其價額。
    事  實
一、乙○○明知愷他命（Ketamine，俗稱Ｋ他命）為毒品危害防
    制條例所規定之第三級毒品，不得製造、運輸、販賣或轉讓
    ，並經行政院公告為甲類第四項之管制進出口物品，而屬懲
    治走私條例所規定未經許可不得私運來臺之管制進出口物品
    ，於民國98年10月23日前某時，受子峰（涉犯違反毒品危
    害防制條例罪嫌係由檢察官另行偵辦）委託，代子峰收受
    自大陸地區運輸入境之貨物，乃由乙○○提供其彰化縣大城
    鄉上山村仔巷13號之住處地址予子峰，子峰旋於98年
    10月23日，發送簡訊傳送內容為「張佳琳、Ｚ000000000、
    0000000000」予乙○○告以該批貨物託運資料，乙○○察覺
    有異，詢子峰何以該批貨物不以真名而以「張佳琳」為收
    件人，子峰乃告知該批貨物為愷他命，前揭不實資料係為
    逃避查緝等語，詎乙○○明知及此，仍與子峰共同基於運
    輸第三級毒品與私運管制物品進口，以及偽造後行使偽造私
    文書之犯意聯絡，約定仍由子峰自大陸地區將愷他命夾藏
    於快遞貨物中運輸入境臺灣地區，由乙○○在臺灣地區收受
    該批夾藏愷他命之貨物，事成乙○○可取得新臺幣（下同）
    1 至2 萬元之報酬。謀議既定，乙○○於同年11月3 日，以
    其所有如附表編號五所示之0000000000號行動電話傳送簡訊
    內容為「你下午要來找我嗎～那我就在家等你了」至子峰
    所持用之如附表編號七所示之00000000000 號行動電話，告
    以子峰，如子峰確已將該批夾藏愷他命之貨物寄出，將
    在家中等待以收取貨物；子峰遂與乙○○約定於翌（4 ）
    日下午，在臺中市○○○路與建國北路地下道路旁見面，
    子峰交付如附表編號六所示之0000000000號行動電話予乙○
    ○，告知乙○○貨運公司將聯絡該行動電話門號持用人。期
    間如附表一所示之愷他命於不詳時間在大陸地區包裝封入如
    附表編號二所示之塑膠袋，塑膠袋連同愷他命復包裝入如附
    表編號三所示之面膜包裝袋，分裝兩箱至如附表編號四所示
    之紙箱，並以「化妝品配件」之名義、以「張佳琳」為收件
    人、以「彰化縣大城鄉上山村部仔巷13號」為收件地，以「
    0000000000」為聯絡電話後，於98年11月3 日，由不知情之
    澳門航空公司第NX-520號班機，經澳門運抵桃園國際機場永
    儲倉儲快遞進口貨物專區而進入國境，經內政部警政署航空
    警察局安全檢查隊人員以Ｘ光檢查儀注檢發覺有異，會同財
    政部臺北關稅局人員拆封檢查並扣得如如附表編號一至四所
    示之愷他命、塑膠袋、面膜包裝袋以及紙箱，為初步鑑驗結
    果，確認其內夾藏愷他命，航空警察局人員為查緝毒品來源
    ，遂喬裝成快遞公司人員，依派件單上所載收件地址前往送
    貨，惟因故無人具領，經以派件單所載之「0000000000 」
    聯絡電話號碼聯繫，因該派送單所載之聯絡電話係將子峰
    交予乙○○之如附表編號六所示之「0000000000」行動電話
    號碼誤載為「0000000000」致無人接聽，而無法遞送。嗣此
    事為子峰所知悉，子峰遂於同年月5 日晚上6 時許，持
    其所有如附表編號八所示之0000000000號行動電話聯絡乙○
    ○，約乙○○在臺中市○○○路與建國北路地下道路旁見面
    ，期間子峰並持前揭如附表編號八所示之行動電話撥其所
    交付乙○○持用之如附表編號六所示之0000000000號行動電
    話，連絡相關事宜，並於屆時見面後即告知貨物無法投遞乙
    情，而交付「中通速遞詳情單」2 紙予乙○○，指示乙○○
    直接前往址設臺中市○○區○○路四段499 之1 號之「華羿
    快遞公司（下稱華羿公司）」營業處領貨，領得即撥打行動
    電話回報，領得貨物仍送臺中市○○○路與建國北路地下道
    路。乙○○接受子峰指示，即欲領取包裏，旋於同日晚上
    11時15分許，駕駛登記以其妻甲○○名義之車牌號碼7939
    ─WG號自用小客車，至華羿公司營業處，到場後明知其並非
    「張佳琳」，仍於「鑫超峰速遞有限公司提單」收件人簽名
    欄上，偽簽收件人為「張佳林」簽名，而具領該包裹，並交
    還喬裝該公司人員之警員而行使之，足以生損害於「張佳琳
    」之人，正欲離去為警當場逮捕，並扣得如附表編號五至編
    號六所示之行動電話（含ＳＩＭ卡）以及簽有如附表編號九
    所示偽造「張佳林」簽名之提單1紙。
二、案經內政部警政署航空警察局移送臺灣桃園地方法院檢察署
    檢察官偵查起訴。
    理  由
一、證據能力：
  (一)按被告以外之人於審判外之言詞或書面陳述，除法律有規定
    者外，不得作為證據，刑事訴訟法第159 條第1 項定有明文
    ，本條所謂「法律有規定者」，係指本法第159 條之1 至15
    9 條之5 及第206 條等規定（刑事訴訟法第159 條修正理由
    參照）。次按鑑定之經過及其結果，應命鑑定人以言詞或書
    面報告；法院或檢察官得囑託醫院、學校或其他相當之機關
    、團體為鑑定，或審查他人之鑑定，並準用前開規定，刑事
    訴訟法第206 條第1 項、第208 條第1 項前段亦有明文。又
    現行刑事訴訟法關於「鑑定」之規定，除選任自然人充當鑑
    定人外，另設有囑託機關鑑定制度。依同法第198 條、第
    208 條之規定，不論鑑定人或鑑定機關、團體，固均應由法
    院、審判長、受命法官或檢察官視具體個案之需要而為選任
    、囑託，並依第206 條之規定，提出言詞或書面報告，始符
    合同法第159 條第1 項所定得作為證據之「法律有規定」之
    情形。否則所為之鑑定，仍屬傳聞證據。然於司法警察機關
    調查中之案件，為因應實務上，或因量大、或有急迫之現實
    需求，併例行性當然有鑑定之必要者，例如毒品之種類與成
    分、尿液之毒品反應，或者槍、彈有無殺傷力等鑑定，基於
    檢察一體原則，得由該管檢察長對於轄區內之案件，以事前
    概括選任鑑定人或囑託鑑定機關、團體之方式，俾便轄區內
    之司法警察官、司法警察對於調查中之此類案件，得即時送
    請先前已選任之鑑定人或囑託之鑑定機關、團體實施鑑定，
    以求時效（法務部92年9 月1 日法檢字第0920035083號函參
    照，刊載於法務部公報第312 期）。此種由檢察機關概括選
    任鑑定人或概括囑託鑑定機關、團體，再轉知司法警察官、
    司法警察於調查犯罪時參考辦理之作為，法無明文禁止，係
    為因應現行刑事訴訟法增訂傳聞法則及其例外規定之實務運
    作而為。則經由司法警察官、司法警察依檢察官所概括選任
    之鑑定人或囑託鑑定機關、團體所為之鑑定結果，與檢察官
    選任或囑託為鑑定者，性質上並無差異，同具有證據能力。
    本件扣案如附表編號一所示之物經航空警察局刑事警察隊送
    內政部警政署刑事警察局鑑定，經該局於98年12月3 日出具
    之刑鑑字第0980161297號鑑定書，即係司法警察送請受概括
    選任之鑑定機關所出具之書面鑑定報告，參酌刑事訴訟法第
    159 條與該條修正理由以及同法第206 條之特別規定，併當
    事人與辯護人就此證據之證據能力均不爭執，應認係有證據
    能力。
  (二)再按被告以外之人於審判外之陳述，雖不符前四條之規定，
    而經當事人於審判程序同意作為證據，法院審酌該言詞陳述
    或書面陳述作成時之情況，認為適當者，亦得為證據，刑事
    訴訟法第159 條第1 項、第159 條之5 第1 項分別規定甚明
    。本件據以認定被告等犯罪事實之其餘證據方法，因當事人
    與辯護人於本院行準備程序時業已同意作為證據，本院審酌
    該等言詞或書面陳述作成之情況，相關陳述人均未曾主張非
    出於任意性或不正取供，足信應無違法或不當情事，因認為
    適當，依刑事訴訟法第159 條之5 第1 項之規定，該等言詞
    或書面陳述均有證據能力，合先敘明。
二、認定犯罪事實之證據與理由：前揭犯罪事實，業據被告乙○
    ○於警詢時、偵查中以及本院審判中坦承不諱，復有前揭中
    通速遞詳情單、鑫超峰速遞有限公司提單、進口快遞貨物簡
    易申報單、航空警察局安全檢查隊Ｘ光檢查儀注檢貨物報告
    表、現場蒐證與行動電話翻拍照片附卷可稽（偵查卷第16頁
    至第18頁、第24頁至第31頁、第33頁、第35頁至第41頁參照
    ），並有扣案如附表編號一至編號六、編號九所示之提單上
    之簽名可參，此外，扣案如附表編號一所示之物經送內政部
    警政署刑事警察局鑑定，認有第三級毒品愷他命成分，純度
    約百分之九十八乙情，此有該局98年12月3 日刑鑑字第
    0980161297號鑑定書在卷足證（偵查卷第64頁）。從而，依
    前揭被告以外之人供述、鑑定報告、書證、採證照片以及物
    證等件補強證據已足資擔保被告所為之任意性自白具有相當
    程度之真實性，而得確信被告前揭自白之犯罪事實確屬真實
    ，是以，依刑事訴訟法第156 條第1 項及同條第2 項規定，
    自得依被告前揭自白與各該補強證據認定被告確實有於前揭
    時地所為運輸第三級毒品與私運管制物品進口犯行。從而，
    本件事證明確，被告運輸第三級毒品與私運管制物品進口以
    及行使偽造私文書犯行均堪以認定，應依法論科。
三、論罪科刑之法律依據：
  (一)新舊法比較：按行為後法律有變更者，適用行為時之法律。
    但行為後之法律有利於行為人者，適用最有利於行為人之法
    律，刑法第2 條第1 項定有明文。又比較時應就罪刑有關之
    共犯、未遂犯、想像競合犯、牽連犯、連續犯、結合犯，以
    及累犯加重、自首減輕暨其他法定加減（如身份加減）與加
    減例等一切規定，綜其全部罪刑之結果而為比較（最高法院
    95年第8 次刑事庭會議決議要旨參照）。查被告行為後，於
    98年5 月20日修正公布之毒品危害防制條例第4 條第3 項有
    關販賣第二級毒品之併科罰金、第17條有關減輕其刑等規定
    ，業於同年11月20日施行，茲新舊法比較如下：
  1.被告行為時之毒品危害防制條例第4 條第3 項規定：「製造
    、運輸、販賣第三級毒品者，處五年以上有期徒刑，得併科
    新臺幣五百萬元以下罰金」，修正後則規定：「製造、運輸
    、販賣第三級毒品者，處五年以上有期徒刑，得併科新臺幣
    七百萬元以下罰金」。可知運輸第三級毒品罪併科罰金部分
    由修正前之得併科5 百萬元以下罰金，提高為得併科7 百萬
    元以下罰金。
  2.被告行為時之毒品危害防制條例第17條規定：「犯第四條第
    一項至第四項、第五條第一項至第四項前段、第六條第一項
    至第四項、第七條第一項至第四項、第八條第一項至第四項
    、第十條或第十一條第一項、第二項之罪，供出毒品來源，
    因而破獲者，得減輕其刑」，修正後則規定：「犯第四條至
    第八條、第十條或第十一條之罪，供出毒品來源，因而查獲
    其他正犯或共犯者，減輕或免除其刑。犯第四條至第八條之
    罪於偵查及審判中均自白者，減輕其刑」。是以依照修正後
    新增之第17條第2 項，被告偵審中均自白，得以減輕法定刑
    最高度與最低度二分之一，修正前則無此減輕其刑規定之寬
    典。
  3.綜合上述各條文修正前、後之比較，依修正後之規定，運輸
    第三級毒品罪法定刑雖得併科罰金1 千萬元，惟被告等亦因
    此邀自白減刑之寬典減輕法定刑最高度及最低度二分之一，
    以此減輕最重主刑，自較修正前之規定有利於被告。揆諸前
    揭最高法院決議所示罪刑綜合比較原則，依刑法第2 條第1
    項但書規定，自應整體適用裁判時即修正後毒品危防制條例
    處斷。
  (二)按運輸毒品或運送走私物品罪之成立，並非以所運輸之毒品
    或運送之走私物品已運扺目的地為完成犯罪之要件；是以，
    區別各該罪既遂、未遂之依據，應以已否起運離開現場為準
    ，如已起運離開現場，其構成要件之輸送行為即已完成，不
    以達到目的地為既遂之條件（最高法院95年台上字第990 號
    、92年度台上字第3096號判決要旨參照）；懲治走私條例第
    二條第一項之私運管制物品進口罪，係指未經許可，擅自將
    逾公告數額之管制物品，自他國或公海等地，私運進入我國
    境內而言，一經進入國境，其犯罪即屬完成（最高法院96年
    台上字第6959號判決要旨參照），而毒品危害防制條例所列
    毒品均為管制進出口物品，亦據行政院公布之管制物品項目
    及其數額第1 條甲項第4 款規定甚明，且自大陸地區私運物
    品進入臺灣地區者，以私運物品進口論，懲治走私條例第12
    條亦有規定。另被告偽簽「張佳林」簽名在「鑫超峰速遞有
    限公司提單」收件人簽名欄上，依該欄位記載之體例客觀視
    之，即足以彰顯簽名者已收受提單所載貨物之意此一完整意
    思，毋須再藉助習慣或特約，因之，於該欄簽名顯具意思性
    與制作名義人之文書充分要件，仍屬收據性質之私文書無誤
    。是核被告乙○○所為，係犯修正前毒品危害防制條例第4
    條第3 項運輸第三級毒品罪與懲治走私條例第2 條第1 項之
    私運管制物品進口罪，以及刑法第216 條、第210 條之行使
    偽造私文書罪。被告偽造「張佳琳」簽名之偽造署押行為，
    係偽造私文書之部分行為；又偽造之低度行為應為行使之高
    度行為所吸收，均不另論罪。
  (三)被告與子峰就前揭犯行，均有犯意聯絡與行為分擔，依刑
    法第28條之規定，均為共同正犯。被告利用前揭不知情之物
    流、航空貨運等業者自大陸地區運輸第三級毒品與私運管制
    物品進口，係間接正犯。被告與其選任辯護人雖為被告辯稱
    被告與子峰間在法律上應不成立共犯關係云云，惟被告既
    有事前與子峰約定代收貨物報酬，詢問子峰後已知其將
    代收貨物為第三級毒品與管制進出口物品愷他命，仍稱願代
    為收受該批貨物，甚且於該批貨物將送抵前以行動電話傳送
    簡訊告以子峰將在家等待，而後受子峰所交付之附表編
    號六所示之行動電話，嗣貨物無從投遞，仍自子峰收受中
    通速遞詳情單，而受子峰指示前往華銳公司貨運站領取貨
    物等情，顯見對於所代收貨物內容為愷他命之事有所認知，
    並與子峰為愷他命運輸事宜，多次聯絡且約定報酬，更代
    子峰實際收受該批夾藏愷他命貨物，自與子峰就運輸第
    二級毒品與私運管置物品進口犯行有犯意聯絡與行為分擔無
    誤。
  (四)被告所犯前揭運輸第三級毒品罪與私運管制物品進口罪，係
    一行為而犯之，依刑法第55條之規定，應從一重之運輸第三
    級毒品罪處斷。
  (五)按犯第4 條至第8 條之罪於偵查及審判中均自白者，減輕其
    刑，修正後之毒品危害防制條例第17條第2 項定有明文。被
    告於警詢時、偵查中與本院審判中自白，爰依前開修正後之
    規定，減輕其刑。被告選任辯護人雖為其辯稱：被告為警查
    獲後供出毒品來源，致警方因此查獲共同正犯子峰，請依
    毒品危害防制條例第17條第1 項之規定減輕其刑云云，惟查
    被告供出共同正犯子峰前，警方已對子峰持用之如附表
    編號八所示之行動電話門號0000000000號實施通訊監察，即
    已鎖定子峰乙情，此卷附之通訊監察作業摘要報告表在卷
    可稽，足證被告乙○○雖供出所知毒品來源，惟偵查機關查
    獲子峰係因通訊監察等偵查作為所致，足認被告子峰為
    警查獲乙情，要與被告供述並無關聯，是被告所為自與毒品
    危害防制條例前揭規定要件要屬未合，仍無從予以減輕其刑
    ，併此說明。
  (六)被告所犯前揭運輸第三級毒品與行使偽造私文書犯行，犯意
    各別，行為互殊，乃二行為為之，應予分論併罰。
  (七)爰審酌被告因貪圖報酬之蠅頭小利，竟與子峰共同為本件
    運輸第三級毒品與私運管制物品進口犯行，而擔任代為收受
    貨物之角色，惟素行尚可，並事後坦承犯行且交待渠等所知
    犯罪情節犯後態度良好，暨衡被告等犯罪動機、目的、手段
    、承運愷他命數量以及偽造私文書後持之以行使之所生危害
    等一切情狀，量處如主文所示之刑，並定其應執行之刑。
  (八)沒收：
  1.按「毒品危害防制條例第2 條第2 項規定，毒品依其成癮性
    、濫用性及對社會危害性分為四級，並就製造、運輸、販賣
    、意圖販賣而持有、以非法方法使人施用、引誘他人施用及
    轉讓等不同品項毒品之行為，分別定其處罰。至施用或持有
    第三、四級毒品，因其可罰性較低，故予除罪化，僅就施用
    及持有第一、二級毒品科以刑罰。惟鑑於第三、四級毒品均
    係管製藥品，特於同條例第11條之1 明定無正當理由，不得
    擅自持有；第18條第1 項後段復規定查獲之第三、四級毒品
    ，無正當理由而擅自持有者，沒入銷燬之。從而，依同條例
    第18條第1 項後段應沒入銷燬之毒品，專指查獲之施用、持
    有第三、四級毒品而言；倘係查獲之製造、運輸、販賣、意
    圖販賣而持有、以非法方法使人施用、引誘他人施用或轉讓
    之第三、四級毒品，既屬同條例相關法條明文規定處罰之犯
    罪行為，即非該條項應沒入銷燬之範圍。又同條例第19條第
    1 項所定『供犯罪所用或因犯罪所得之物』，係指犯第4 條
    至第9 條、第12條、第13條或第14條第1 項、第2 項之罪所
    用或所得之物，不包括毒品本身在內，自不得為第三、四級
    毒品之沒收依據（以犯第四條第三項販賣第三級毒品罪為例
    ，其供犯罪所用之物，當指『供販賣第三級毒品所用之物』
    而言；第三級毒品本身為販賣之標的，為遂行販賣該毒品使
    用之物，始屬『供犯罪《犯第四條第三項之販賣第三級毒品
    罪》所用之物』，其理至明）。同條例對於查獲之製造、運
    輸、販賣、意圖販賣而持有、以非法方法使人施用、引誘他
    人施用及轉讓第三、四級毒品之沒收，並無特別規定，如其
    行為已構成犯罪，則該毒品即屬不受法律保護之違禁物，應
    回歸刑法之適用，依刑法第38條第1 項第1 款之規定沒收之
    。」最高法院著有95年度臺上字第4358號、95年度臺上字第
    911 號判決可資參照。是扣案如附表編號一所示之第三級毒
    品愷他命，係被告犯運輸第三級毒品罪所運輸之客體，揆諸
    前開說明，核屬違禁物，依刑法第38條第1 項第1 款之規定
    ，不論屬於被告所有與否，均應沒收。
  2.扣案如附表編號二至四所示之塑膠袋、面膜包裝袋以及紙箱
    ，均具有防止毒品裸露、逸出以及潮濕之功用，並便於運輸
    、持有以及交付，係供被告等犯本件運輸第三級毒品犯罪所
    用，且顯係共同被告子峰或其所屬之犯罪集團某姓名年籍
    不詳之人所有，應依毒品危害防制條例第19條第1 項之規定
    沒收之。
  3.復如附表編號五至八所示之行動電話與ＳＩＭ卡，分別為被
    告與子峰以供聯絡該次運輸第三級毒品犯行所用之物，據
    被告於警詢時、偵查中以及本院審理時供明在卷（偵查卷第
    6 頁背面至第7 頁背面、第46頁，本院卷第40頁、第42 頁
    ），且有前揭通訊監察作業摘要報告表在卷足憑，而就附表
    編號五所之行動電話為被告所有；就如附表編號六所示之行
    動電話則係為子峰交予被告以接聽貨運公司來電，事畢即
    須交還予子峰，據被告於本院審理時供承甚明（本院卷第
    42頁），是衡情應分別為被告與子峰所以之物；如附表編
    號七至編號八所示之行動電話則為子峰所持用，以行動電
    話與持用人間絕大多數均具有極高度之專屬使用性常情觀之
    ，衡情亦應為子峰所有之物，是如附表編號五至編號八所
    示之物各為被告與子峰所有、供犯本件之罪所用之物，均
    應依毒品危害防制條例第19條第1 項之規定，沒收之，至其
    中如附表編號七至編號八所示之未扣案之物，如全部或一部
    不能沒收時，應追徵其價額。
  4.另如附表編號二至編號六所示之物，均已扣案，衡諸事理並
    無全部或一部不能沒收之可能，是以均不依前開條例第19條
    第1 項之規定，贅為追徵其價額之諭知。
  5.又如附表編號九所示偽造之「張佳林」簽名，依刑法第219
    條之規定，不問屬於被告與否，應予沒收。
據上諭斷，應依刑事訴訟法第299 條第1 項前段，毒品危害防制
條例第19條第1 項、修正後毒品危害防制條例第4 條第3 項、第
17條第2 項，懲治走私條例第2 條第1 項、第11條、第12條，刑
法第11條前段、第2 條第1 項但書、第28條、第216 條、第210
條、第51條第5 款、第38條第1 項第1 款、第219 條，判決如主
文。
本案經檢察官簡方毅到庭執行職務。
中    華    民    國    99    年    3     月    2     日
                  刑事第十一庭  審判長法  官  蔡榮澤
                                      法  官  林蕙芳
                                      法  官  吳宗航
附表：
┌──┬────────────────┬───────┐
│編號│品名                            │數量          │
├──┼────────────────┼───────┤
│ 一 │扣案之第三級毒品愷他命          │驗餘淨重柒仟陸│
│    │                                │佰陸拾陸點壹公│
│    │                                │克            │
├──┼────────────────┼───────┤
│ 二 │扣案之包裝附表一所示愷他命毒品之│肆拾柒包      │
│    │塑膠袋                          │              │
├──┼────────────────┼───────┤
│ 三 │扣案之包裝編號一、二所示愷他命毒│肆拾柒包      │
│    │品與塑膠袋之面膜包裝袋          │              │
├──┼────────────────┼───────┤
│ 四 │扣案之包裝編號一、二、三所示之物│貳箱          │
│    │之外裝紙箱                      │              │
├──┼────────────────┼───────┤
│ 五 │扣案之乙○○所有黑色直立型行動電│行動電話壹具；│
│    │話（含門號0000000000ＳＩＭ卡）  │ＳＩＭ卡壹枚  │
├──┼────────────────┼───────┤
│ 六 │扣案之子峰所有彩色外殼直立型行│行動電話壹具；│
│    │動電話（含門號0000000000號ＳＩＭ│ＳＩＭ卡壹枚  │
│    │卡）                            │              │
├──┼────────────────┼───────┤
│ 七 │未扣案之子峰所有行動電話（含門│行動電話壹具；│
│    │號00000000000號ＳＩＭ卡）       │ＳＩＭ卡壹枚  │
├──┼────────────────┼───────┤
│ 八 │未扣案之子峰所有行動電話（含門│行動電話壹具；│
│    │號0000000000號ＳＩＭ卡）        │ＳＩＭ卡壹枚  │
├──┼────────────────┼───────┤
│ 九 │乙○○於鑫超峰速快遞有限公司提單│壹枚          │
│    │收件人簽名欄偽造「張佳林」簽名  │              │
└──┴────────────────┴───────┘
以上正本證明與原本無異。
如不服本判決應於收受本判決後10日內向本院提出上訴書狀，並
應敘述具體理由，如未敘述上訴理由者，應於上訴期間屆滿後20
日內補提理由書狀於本院（均須按他造當事人之人數附繕本）「
切勿逕送上級法院」。
中    華    民    國    99    年    3     月    3     日
                                      書記官  鄭乃甄
附錄本案論罪科刑依據之法條：
毒品危害防制條例第19條第1項
犯第4 條至第9 條、第12條、第13條或第14條第1 項、第2 項之
罪者，其供犯罪所用或因犯罪所得之財物，均沒收之，如全部或
一部不能沒收時，追徵其價額或以其財產抵償之。
毒品危害防制條例第4條第3項
製造、運輸、販賣第三級毒品者，處5 年以上有期徒刑，得併科
新臺幣7 百萬元以下罰金。
毒品危害防制條例第17條第2項
犯第4條至第8條之罪於偵查及審判中均自白者，減輕其刑。
懲治走私條例第2條第1項
私運管制物品進口、出口逾公告數額者，處7 年以下有期徒刑，
得併科新臺幣3 百萬元以下罰金。
懲治走私條例第11條
走私行為之處罰，海關緝私條例及本條例無規定者，適用刑法或
其他有關法律。
懲治走私條例第12條
自大陸地區私運物品進入臺灣地區，或自臺灣地區私運物品前往
大陸地區者，以私運物品進口、出口論，適用本條例規定處斷。
中華民國刑法第216條
行使第210 條至第215 條之文書者，依偽造、變造文書或登載不
實事項或使登載不實事項之規定處斷。
中華民國刑法第210條
偽造、變造私文書，足以生損害於公眾或他人者，處5 年以下有
期徒刑。
中華民國刑法第219條
偽造之印章、印文或署押，不問屬於犯人與否，沒收之。

司法院資訊處製作；財團法人民間司法改革基金會備份。
